# 企业搬迁账务处理问题

提问人：zss850923 时间：2020-10-19 08:05:08
陈老师，您好：
冒昧打扰，烦请见谅！
实务中遇到一个企业搬迁账务处理的问题，不知如何处理合适，烦请您抽出宝贵时间帮忙解答。具体情况如下：
1 、一家企业因为政府规划被占用两处办公楼，厂房，其中一处已经拆除，另外一处预计明年拆除，但是目前政府相关的补偿方案还未制定，账务上应该如何考虑这个问题呢？
2 、另外，该家企业在搬迁过程中会涉及一些设备的搬迁，已经发生了一些前期费用，比如运输费用、设备安装的基础费用，企业想要进行资本化处理。但是考虑到原已计入到固定资产的这部分支出无法从固定资产中拆分出来，那新发生的运输费、安装基础费是否费用化处理更合适？
殷切希望得到您的答复，非常感谢！
@chenyiwei

回答人：chenyiwei
1 、建议与政府沟通，就补偿方案获得总体了解，尤其是预计可获得的补偿款是否不低于被拆除、收回资产的账面价值。如果能够确保资产补偿款不低于账面价值的，可在相关资产停用拆除后，将其账面价值转入清理。
2 、因为原已计入到固定资产的这部分支出无法从固定资产中拆分出来，则新发生的运输费、安装基础费应予以费用化处理。